

PROFIL

Je suis un développeur Full Stack avec plus de 2 ans d'expérience, spécialisé dans développement PHP/Js. J'ai développé des sites Web et des plugins pour les Learning Management Systems (LMS) tels que moodle. J'ai de l'expérience en HTML, CSS, JavaScript, PHP et certains frameworks open source comme ReactJs, NodeJs, MongoDB. Je suis compétent dans l'utilisation de ces technologies pour développer des applications Web

COMPÉTENCE

- HTML, CSS et JavaScript
- Php(POO) et Symfony
- ReactJs
- Node.js
- MySQL, MongoDB
- Python (Débutant)

LANGUES

ANGLAISE

FRANÇAISE

Mohed ABBAS

Développeur Web

/in/mohed-abbas

EXPÉRIENCES

LMS Factory | Avril 2021 - Présent

Développeur Full Stack

- Création de plugins LMS (Moodle) en Php.
- Création de théme Moodle en Php |CSS |Js.
- Développement de l'architecture/programme pour gérer les données dans la base de données MySQL.
- L'écriture de requêtes SQL complexes

CIAGE | Fev 2020 - Mars 2020

Développment Front-end (Stagiaire)

- Création de site web Front-End (Bootstrap et JavaScript)
- Aide à la création de code et de bibliothèques 100 % réutilisables pour une utilisation future.
- Prises de connaissances de l'intranet

EDUCATION

Bac+2, Développeur web et mobile | 2020 - 2021

WebForce3

- Intégration de Front end
- Création des APIs en Symfony
- Programmation Orientée Objet et Algorithme
- Modéle conceptuel de Données

Ecole du la deuxième Chance Magnanville

2019 - 2020

- Apprentissage de la langue française, mathématiques
- Les langues informatique comme HTML, CSS, Js (débutant)